【裁判字號】    89,易,419
【裁判日期】    890426
【裁判案由】    公共危險
【裁判全文】
台灣板橋地方法院刑事判決                          八十九年度易字第四一九號
    公  訴  人  台灣板橋地方法院檢察署檢察官
    被      告  甲○○
右列被告因公共危險案件，經檢察官提起公訴（八十八年度偵字第一一六八一號），
本院判決如左：
    主  文
甲○○預備放火燒燬現供人使用之住宅，處有期徒刑月，如易科罰金，以佰元折
算壹日。打火機壹個沒收。
    事  實
一、甲○○因與其前妻乙○○感情不睦，二人經常爭吵，緣於民國（下同）八十八年
    五月八日下午六時許，在台北縣三重市○○路○段一一九號三樓其住處，甲○○
    又與其前妻乙○○發生爭執，竟意圖與乙○○同歸於盡，將放置廚房非其所有之
    瓦斯鋼瓶一瓶搬至客廳，連同客廳原有之三瓶瓦斯鋼瓶，同時打開瓦斯鋼瓶開關
    ，使瓦斯外溢瀰漫客廳及該大樓之樓下，並手持其所有之打火機預備放火引爆瓦
    斯了斷生命，並燒燬現供人使用之住宅。嗣於同日晚八時許，經警勸說始查獲，
    並將乙○○送醫急救。
二、案經台北縣警察局三重分局報請台灣板橋地方法院檢察署檢察官偵查起訴。
    理  由
一、訊據被告甲○○矢口否認有預備縱火之犯行，並辯稱：伊當時將瓦斯鋼瓶搬至客
    廳係為自衛，伊並未打開瓦斯開關，係乙○○打開的云云。經查，右揭事實，業
    據證人乙○○於本院審理時證稱：「被告（甲○○）到我的公司將我的摩托車砍
    壞，他搬瓦斯桶表示要與我同歸於盡，並打開瓦斯，之後，是我的小兒子表示害
    怕，他才讓三個小孩到樓下，當時屋內已經瀰漫瓦斯味，被告才將瓦斯關閉」，
    證人即當時處理之警員丙○○於本院審理時結證稱：「‧‧‧當天七點多時，他
    （指被告甲○○）打行動電話給我，很傷心地表示他被人欺負，叫我明天看報紙
    就知道，我覺得事態嚴重，與三重分局聯絡得知甲○○要引爆瓦斯，我抵達現場
    ，在一樓樓梯間就可以聞到瓦斯味，被告以電話叫我上樓，我與三組組長一起上
    樓，我見瓦斯桶二桶擺在門前‧‧‧被告手上拿打火機向我要煙抽」（見本院八
    十九年四月十二日審判筆錄）。是倘被告未打開瓦斯開關，何以會向丙○○警員
    傷心地表示看明天報紙就知道等語；再者倘果係其前妻乙○○將瓦斯開關打開，
    何以當警員抵達時其妻已昏迷不知人事，被告卻仍與前來處理之警員對峙，而不
    將房門打開？是被告所辯各節，顯係飾卸之詞，不足採信。罪證明確，被告犯行
    洵堪認定。
二、核被告所為，係犯刑法第一百七十三條第四項之預備放火燒燬現供人使用之住宅
    之罪。爰審酌被告之品行、智識程度，被告欲將瓦斯引爆對於公寓大樓可能造成
    之危險以及被告犯罪後態度等一切情狀，量處如主文所示之刑，並諭知易科罰金
    之折算標準，以資懲儆。至被告當時欲點燃之打火機一個，為被告所有供犯罪所
    用之物，雖未扣案；惟並無證據證明業已滅失，故仍應依法宣告沒收。
據上論斷，應依刑事訴訟法第二百九十九條第一項前段，刑法第一百七十三條第四項
、第四十一條、第三十八條第一項第二款，罰金罰鍰提高標準條例第一條前段、第二
條，判決如主文。
本案經檢察官許景森到庭執行職務
中      華      民      國      八十九      年     四     月   二十六   日
                                      台灣板橋地方法院刑事第二庭
                                          法  官  潘  長  生
右正本證明與原本無異
如不服本判決應於送達後十日內向本院提出上訴狀
                                          書記官  王  增  華
中      華      民      國      八十九      年     五     月     一     日
附錄本案論罪科刑法條全文：
刑法第一百七十三條：
放火燒燬現供人使用之住宅或現有人所在之建築物、礦坑、火車、電車或其他供水、
陸、空公眾運輸之舟、車、航空機者，處無期徒刑或七年以上有期徒刑。失火燒燬前
項之物者，處一年以下有期徒刑、拘役或五百元以下罰金。
第一項之未遂犯，罰之。
預備犯第一項之罪者，處以年以下有期徒刑、拘役或三百元以下罰金。


司法院資訊處製作；財團法人民間司法改革基金會備份。
